【裁判字號】    89,台上,4803
【裁判日期】    890810
【裁判案由】    偽造文書
【裁判全文】
最高法院刑事判決                              八十九年度台上字第四八○三號
    上  訴  人  甲○○
右上訴人因偽造文書案件，不服台灣高等法院中華民國八十九年五月二十四日第二審
判決（八十九年度上訴字第六○八號，起訴案號：台灣板橋地方法院檢察署八十八年
度偵緝字第三五三號），提起上訴，本院判決如左：
    主  文
上訴駁回。
    理  由
按刑事訴訟法第三百七十七條規定，上訴於第三審法院，非以判決違背法令為理由，
不得為之。是提起第三審上訴，應以原判決違背法令為理由，係屬法定要件。如果上
訴理由狀並未依據卷內訴訟資料，具體指摘原判決不適用何種法則或如何適用不當，
或所指摘原判決違法情事，顯與法律規定得為第三審上訴理由之違法情形，不相適合
時，均應認其上訴為違背法律上之程式，予以駁回。本件原判決綜合調查證據之結果
，認上訴人甲○○連續並牽連犯有刑法第二百十六條第二百二十條第一項第二百十條
行使偽造私文書，足以生損害於他人罪及同法第三百三十九條第一項意圖為自己不法
之所有，以詐術使人將本人之物交付罪（此部分亦為想像競合犯）之事實，因認第一
審判決，從一重之前罪處斷，量處有期徒刑貳年，為無不合，予以維持，駁回上訴人
在第二審之上訴，已詳認定犯罪事實之依據及憑以認定之理由，並對上訴人否認犯
罪之辯詞，如何不足採信，均已依據卷內資料予以指駁及說明。按偽造私文書罪之成
立，固須偽造者為他人名義之文書，惟無論所冒用之名義是否確有其人，苟所偽造之
文書，足使人誤信為真正，即足成立本罪。查甲○○以「林天生」、「林淑惠」（以
上二會實際由林愛子參加）、「蔡志信」（該會實際由蔡黃秀參加）、「翁秀鑾」及
「童玉鳳」（該會實際由曹碧珠參加）等人名義連續五次冒標詐取會款乙節，為活會
會員所不知，原判決已於理由一詳加說明。上訴意旨復執陳詞，謂互助會編號第三十
二號之會，係證人曹碧珠原欲以童玉鳳之名義參加，惟其於開標後收第一次會錢時，
突然表示要退出此會，上訴人因而透過證人林一郎找得張麗卿來頂會，此有卷內互助
會單可稽等語，係就原判決理由一已詳為論斷與說明之事項，再為事實上之爭執，殊
非適法之第三審上訴理由。又事實之認定及證據之取捨，乃屬事實審法院之職權，苟
無違反經驗法則或論理法則，自難指為違法。原審依憑證人張陳愛月於偵查中所提出
之互助會單影印本中歷次得標紀錄表，佐以上訴人於一審訊問時之供詞，證人林愛子
、林怡（即林淑惠）、張陳愛月、翁秀鑾、蔡黃秀及曹碧珠等人於偵查中、一審及原
審訊問時所為之供述（見原判決理由一），及原判決附表被冒標會員名冊，資以認定
上訴人犯有本件罪行，核屬事實審法院採證認事職權之適法行使，難謂有認定事實不
憑證據及理由不備或理由矛盾之違法。上訴意旨指摘原判決以曹碧珠之證詞為此部分
犯罪事實之證據，認定上訴人冒用童玉鳳名義偽造標單冒標會款，惟第三十二會已由
童玉鳳改為張麗卿，且依原審上開所認之事實，則童玉鳳已非合會會員，自應無童玉
鳳之會遭冒標，詐取會款新台幣壹拾陸萬壹仟元之情事云云，再事爭論，亦非適法。
另上訴人所辯其於民國八十九年五月十日審判期日攜同林一郎到庭，上訴人及辯護人
當庭請求原審訊問林一郎遭拒，原審判決有應於審判期日調查之證據未予調查之違法
云云。惟查原審審判筆錄並未記載上訴人及辯護人當庭請求原審訊問林一郎一節，本
院為法律審，上訴人復提出此新事實，並請求聽取當日庭訊錄音帶，自無從審酌。上
訴意旨或未依據卷證資料，具體指摘原判決如何違背法令，或置原判決之論於不顧
，徒憑己見，為事實上之爭辯，並對原審採證認事得自由裁量之職權行使及於判決無
影響事項，任意指摘，難謂已符合首揭法定上訴要件，其上訴違背法律上之程式，應
予駁回。
據上論結，應依刑事訴訟法第三百九十五條前段，判決如主文。
中      華      民      國    八十九    年      八      月      十      日
                              最高法院刑事第七庭
                                  審判長法官  謝  家  鶴
                                        法官  洪  文  章
                                        法官  花  滿  堂
                                        法官  陳  世  淙
                                        法官  洪  佳  濱
      右正本證明與原本無異
                                              書  記  官
中      華      民      國    八十九    年      八      月    二十一    日


司法院資訊處製作；財團法人民間司法改革基金會備份。
